en: refined, partially refined
bg: рафинирано, рафинирана, рафиниран
da: raffineret, raffinerede
fr: raffiné, partiellement raffiné, raffinée, partiellement raffinée, raffinés, partiellement raffinés, raffinées, partiellement raffinées
hr: rafinirano, djelomično rafinirano
nb: raffinert, raffinerte
nl: geraffineerd, geraffineerde
nn: raffinert, raffinerte
sv: raffinerad, raffinerat, raffinerade
uk: рафінований, рафінована, рафіноване, рафіновані

en: physically refined
fr: raffiné physiquement, raffinée physiquement, raffinés physiquement, raffinées physiquement
it: raffinato fisicamente, raffinata fisicamente, raffinati fisicamente, raffinate fisicamente
pt: refinado fisicamente, refinada fisicamente, refinados fisicamente, refinadas fisicamente

en: Homogenized, homogenised
bg: Хомогенизирано, хомогенизиран, хомогенизирана
ca: homogeneïtzat
de: homogenisiert, homogenisierte, homogenisierter, homogenisiertes, homogenisierten, homogenisiertem
es: homogeneizado
fr: homogénéisé
hr: homogenizirano
it: omogeneizzato
nl: gehomogeniseerd
pl: homogenizowany
pt: homogeneizado
ro: omogenizat
uk: гомогенізований, гомогенізована, гомогенізоване, гомогенізовані

en: lactose-free, lactose free
bg: без лактоза, безлактозно
bn: ল্যাকটোজ মুক্ত
br: hep laktoz
ca: sense lactosa
de: laktosefrei, laktosefreie
es: sin lactosa
et: laktoosivaba
fi: laktoositon
fr: sans lactose
gl: sen lactosa
hi: लैक्टोज मुक्त
hr: bez laktoze
hu: laktózmentes
hy: առանց լակտոզի
id: bebas laktosa
it: delattosato, senza lattosio
ka: ულაქტოზო
mk: без лактоза
ml: ലാക്ടോസ് രഹിതം
ms: bebas laktosa
nb: laktosefri
ne: ल्याक्टोज निःशुल्क
nl: lactose vrij, lactosevrije
pl: bez laktozy
pt: sem lactose
ro: fără lactoză
ru: без лактозы
se: laktosakeahtes
sq: pa laktozë
sv: laktosfri, laktosfritt, laktosfria
tr: laktozsuz
uk: без лактози, безлактозний, безлактозна, безлактозне, безлактозні

en: fermented, soured, cultured
bg: ферментирало, ферментирал, ферментирала, ферментирали
ca: fermentat
cs: fermentovaný, fermentované, fermentovaná
da: fermenteret
de: fermentiert, fermentierte, fermentierten, fermentiertem, fermentierter, fermentiertes
es: fermentado
fr: fermenté, fermentée, fermentés, fermentées
hr: fermentirano, fermentirana, kultivirano
hu: fermentált
it: fermentato, fermentata, fermentati, fermentate
ja: 発酵
nl: gefermenteerd, gefermenteerde
pl: fermentowany, fermentowana, fermentowane, kiszony, kiszona, kiszone, kiszonych, kiszonego, kiszonej
pt: fermentado, fermentada, fermentados, fermentadas
sv: fermenterat, fermenterad, fermenterade
uk: ферментований, ферментована, ферментоване, ферментовані, квашений, квашена, квашене, квашені

en: curdled
ca: cuallada
es: cuajada, cuahada
fr: caillé, caillés

fr: lactofermenté
bg: лактоферментирано, лактоферментиран, лактоферментирана, лактоферментирани
ca: lactofermentat, lactofermentada, lactofermentats, lactofermentades
de: lactofermentiert, lactofermentierte, lactofermentierter, lactofermentiertes, lactofermentierten, lactofermentiertem
es: lactofermentado
fi: laktofermentoitu, laktofermentoidut
hr: laktofermentirano, laktofermentirana, laktofermentirani
hu: laktófermentált
it: latticinato, latticinata, latticinati, latticinate
ja: 乳酸発酵
nl: lacto-gefermenteerd
pl: laktofermentowany, laktofermentowana, laktofermentowane, laktofermentowanych, laktofermentowanej, laktofermentowanych
pt: lactofermentado, lactofermentada, lactofermentados, lactofermentadas
sv: laktofermenterad, laktofermenterat, laktofermenterade
tr: laktofermente, laktofermente edilmiş

en: marinated
bg: мариновано, маринован, маринована, мариновани
ca: marinat, marinada, marinats, marinades
de: mariniert, marinierte, marinierter, mariniertes, marinierten, mariniertem
es: marinado, marinada, marinados, marinadas
fi: marinoitu, marinoidut
fr: mariné, marinée, marinés, marinées
hr: marinirano
hu: marinált
it: marinato, marinata, marinati, marinate
nl: gemarineerd, gemarineerde
pl: marynowany, marynowana, marynowane, marynowanych, marynowanej, marynowanych
pt: marinado, marinada, marinados, marinadas
sv: marinerad, marinerat, marinerade
tr: marine, marine edilmiş
uk: маринований, маринована, мариноване, мариновані

fr: macérées, macérée, macérés
es: maceradas, macerada, macerados
hr: macerirane, macerirana, macerirani
hu: áztatott, áztatottak
it: macerate, macerata, macerati
pl: macerowane, macerowana, macerowane
pt: maceradas, macerada, macerados
ro: macerate, macerată, macerați
sv: macererad, macererat, macererade

en: pickled
da: syltede
de: eingelegt, eingelegte, eingelegter, eingelegtes
es: en escabeche, en vinagre
hr: ukiseljeni
hu: savanyított, pácolt
it: sottaceto, sott'aceto
ja: 塩漬
pl: konserwowa, konserwowy, konserwowe
pt: en escabeche, en vinagre, avinagrado, avinagrada
ro: murat, murată, murați, murate
sv: picklad, inlagd, picklat, picklade, inlagt, inlagda

en: brined
de: gepökelt, gepökelte, gepökelter, gepökeltes
fr: traité en salaison, traitée en salaison, traités en salaison, traitées en salaison, saumuré, saumurée, saumurés, saumurées
hr: za salamurenje
it: salamoia, in salamoia
nl: gepekeld
pl: w zalewie, solankowy
pt: em salmoura

en: flavoured, flavored
bg: ароматизирано, ароматизиран, ароматизирани
ca: aromatitzada
de: aromatisiert, aromatisierte, aromatisierter, aromatisiertes, aromatisierten, aromatisiertem
es: sabour, saboreado, saboreada
fr: aromatisé, aromatisée, aromatisées
hu: ízesített
it: aromatizzato, aromatizzata, aromatizzati, aromatizzate
ja: 調味
nl: gearomatiseerd, gearomatiseerde
pl: aromatyzowany, aromatyzowana, aromatyzowane, przyprawiony, przyprawiona, przyprawione, smakowy, smakowe, smakowa
pt: aromatizado, aromatizada, aromatizados, aromatizadas
uk: ароматизований, ароматизована, ароматизоване, ароматизовані

en: unflavoured, unflavoured
bg: без аромат, без аромат
ca: sense sabor, sense sabor
da: usmaget, usmaget
de: ungewürzt, ungewürzt
es: sin sabor, sin sabor
fi: maustamaton, maustamaton
fr: sans arôme, sans arôme
hr: nezačinjen, nezačinjen
hu: ízetlen, ízetlen
it: senza aroma, senza aroma
ja: 無味, 無味
nl: ongearomatiseerd, ongearomatiseerd
pl: bez smaku, bez smaku
pt: sem sabor, sem sabor
sv: osmakad, osmakat, osmakad

en: smoked
bg: пушено, пушен, пушена, опушен, опушено, опушена
ca: fumat, fumada
da: røget, røgede
de: geräuchert, geräucherte, geräucherter, geräuchertes, geräucherten, geräuchertem
es: ahumada, ahumado, ahumadas, ahumados
fi: savustettu, savustetut, savustettua
fr: fumé, fumés, fumée, fumées
hr: dimljena, dimljeni, dimljena
hu: füstölt, füstölve
it: affumicato, affumicata, affumicati, affumicate
ja: 燻製, 薫製, くん製, スモーク
nl: gerookt, gerookte
pl: wędzony, wędzona, wędzone, wędzonych, wędzonego, wędzonej
pt: fumado, fumada, fumados, fumadas, defumado, defumada, defumados, defumadas
sv: rökt, rökta
uk: копчений, копчена, копчене, копчені

en: double smoked
es: doble ahumado, doble ahumada, doble ahumados, doble ahumadas, doblemente ahumado
fr: doublement fumé, fumé deux fois
hu: duplán füstölt
it: affumicato due volte
pt: defumado duplo, defumada dupla

en: naturally smoked, natural smoked, all natural smoked
es: ahumado de forma natural, ahumada de forma natural, ahumados de forma natural, ahumadas de forma natural
fr: fumé naturellement, fumés naturellement, fumée naturellement, fumées naturellement
hu: természetes módon füstölt, természetes úton füstölt
it: affumicato naturalmente, affumicata naturalmente, affumicati naturalmente, affumicate naturalmente
pt: fumado ao natural, fumada ao natural, fumados ao natural, fumadas ao natural, defumado ao natural, defumada ao natural, defumados ao natural, defumadas ao natural
sv: naturligt rökt, naturligt rökta

en: lightly smoked
es: ligeramente ahumado, ligeramente ahumada, ligeramente ahumados, ligeramente ahumadas
fr: légèrement fumés
it: leggermente affumicato, leggermente affumicata, leggermente affumicati, leggermente affumicate
nb: lettrøkt, lettrøkte
pl: podwędzany, podwędzane, podwędzana
pt: levemente fumado, levemente fumada, levemente fumados, levemente fumadas, levemente defumado, levemente defumada, levemente defumados, levemente defumadas

en: dry smoked
de: trocken geräuchert, trocken geräucherte, trocken geräuchertes, trocken geräucherten
es: ahumado en seco, ahumada en seco, ahumados en seco, ahumadas en seco
fr: fumé à sec, fumée à sec, fumés à sec, fumées à sec
it: affumicato a secco, affumicata a secco, affumicati a secco, affumicate a secco
nl: droog gerookt, droog gerookte, droog gerooktes, droog gerookten
pl: wędzony na sucho, wędzona na sucho, wędzone na sucho, wędzone na sucho
pt: fumado a seco, fumada a seco, fumados a seco, fumadas a seco, defumado a seco, defumada a seco, defumados a seco, defumadas a seco
uk: холодного копчення

en: wood smoked
es: humo de leña
pt: fumado a lenha, fumada a lenha, fumados a lenha, fumadas a lenha, defumado a lenha, defumada a lenha, defumados a lenha, defumadas a lenha

en: natural hardwood smoked, naturally wood smoked
es: humo natural, humo de maderas nobles